臺灣橋頭地方法院民事判決
110年度勞訴字第210號
原      告  陳明坤  
訴訟代理人  蔡尚宏律師
被      告  財團法人電信技術中心

法定代理人  吳宗成  
訴訟代理人  范國華律師
            郭凌豪律師
            陳冠瑋律師
上列當事人間請求確認僱傭關係等事件，本院於民國111年10月1
8日言詞辯論終結，判決如下：
    主      文
一、被告應給付原告新臺幣116,945元，及自民國110年10月29日
    起至清償日止，按年息5%計算之利息。
二、原告其餘之訴駁回。　　
三、訴訟費用由被告負擔十分之一，餘由原告負擔。
四、本判決第一項得假執行。但被告如以新臺幣116,945元為原
    告預供擔保，得免為假執行。
    事實及理由
壹、程序部分：
    按確認法律關係之訴，非原告有即受確認判決之法律上利益
    者，不得提起之，民事訴訟法第247條第1項前段定有明文。
    所謂即受確認判決之法律上利益，係指因法律關係之存否不
    明確，原告主觀上認其在法律上之地位有不安之狀態存在，
    且此種不安之狀態，能以確認判決將之除去者而言，若縱經
    法院判決確認，亦不能除去其不安之狀態者，即難認有受確
    認判決之法律上利益（最高法院52年台度上字第1240號判決
    意旨參照）。本件原告主張遭被告非法解僱，兩造間之僱傭
    關係仍存在，為被告所否認，則兩造間是否有僱傭關係存在
    ，即陷於不明確之狀態，致原告可否依勞動契約行使權利負
    擔義務之法律上之地位有不安之狀態存在，而此種狀態得以
    本件確認判決予以除去，依上開說明，原告提起本件確認之
    訴，即有受確認判決之法律上利益。
貳、實體部分：　　
一、原告主張：
　㈠原告自民國105年9月1日由訴外人乙○○即被告之經理邀聘原告
    爭取國家通訊傳播委員會（下稱NCC）之資安旗艦計畫專案
    ，工作內容包括撰寫計畫書、找部屬、評估合格廠商，兩造
    約定105年9月至同年11月，每月工資77,038元，原告自受僱
    後即開始撰寫相關資料，被告受領勞務成果，卻未給付該期
    間之工資，而勞動契約不以書面為限，且雙方當時約定工作
    地點為原告家中，被告並於105年10月間要求原告招募部屬
    ，於同年11月間復受派前往拜訪客戶、提出報告及參與會議
    ，足證兩造於該期間有僱傭關係，被告應依勞動基準法（下
    稱勞基法）第22條第2項規定，給付上開3個月期間之工資合
    計231,114元。縱認兩造間無僱傭關係存在，然被告無法律
    上原因，受領原告所提供勞動力之利益，致原告受有損害，
    被告依民法第179條，亦應返還所受領相當於原告3個月薪資
    之不當得利231,114元，請求擇一為有利之判決。
　㈡原告嗣自105年12月1日起與簽立員工聘僱契約書（下稱系爭
    聘僱契約）而正式受僱於被告，約定每月工資78,632元（含
    本薪76,632元、職務加給2,000元），自107年1月起調整為
    每月80,931元（含本薪78,931元、職務加給2,000元）。原
    告任職期間表現優秀、工作積極，105年至107年度之考績均
    為甲等，亦曾代表被告向行政機關介紹解說原告負責專案內
    容，並藉此取得延續專案計畫，惟於108年考績遭評定為乙
    等，原告無任何疏失，然109年上半年考績卻列為丙等，且
    於輔導期初即遭被告人事主管暗示其輔導考核不會過，原告
    輔導期間負責之項目亦遭被告停止，被告指派項目繁瑣，非
    原告一人之力可完成，導致輔導期滿之績效仍未達被告標準
    ，致遭被告以不能勝任工作為由，於109年11月19日預告於
    同年月29日終止勞動契約。原告接獲被告通知解僱後，以存
    證信函向被告表示願提出勞務之給付，惟被告回函表示拒絕
    受領，是被告受領勞務遲延，原告無補服勞務之義務，仍得
    依民法第486條、第487條之規定，請求被告給付報酬，按月
    於當月15日給付工資80,931元。
　㈢原告任職期間負責之項目需即時回覆客戶或長官訊息，並即
    時處理障礙申告，常於下午5時30分下班後進行各種工作上
    之討論，是依LINE對話紀錄截圖上之日期、時間計算平日及
    例休假日加班費，被告應依勞動基準法（下稱勞基法）第24
    條第1項第1、2款、第2項、第36條第1項、第37條第1項、第
    39條，給付原告平日加班費27,687元、休息日加班費64,125
    元、國定假日出勤工資41,789元。
　㈣原告於109年6月29日開會時，遭訴外人林炫佑即被告之副執
    行長怒斥原告CP值最低、稱原告錢賺夠了可以先離開等語大
    聲辱罵，被告知悉後竟怠為處置，原告於同年8月5日復向人
    事主管反應，被告亦未啟動調查處理，反由人事主管向原告
    說服優退，原告受此羞辱後精神不穩，並向精神科醫師求助
    ，被告違反職業安全衛生法第6條第2項第3款，原告自得依
    民法第184條第2項、第195條第1項前段，請求被告賠償非財
    產上損害即精神慰撫金493,414元。
　㈤為此，爰依上開規定，提起本件訴訟等語。並聲明：㈠確認兩
    造間僱傭關係存在。㈡被告應自109年11月30日起至原告復職
    前一日止，按月於當月15日給付原告80,931元，及各自應給
    付日之翌日起至清償日止，按年息5%計算之利息。㈢被告應
    給付原告858,129元，及自起訴狀繕本送達翌日起至清償日
    止，按年息5%計算之利息。
二、被告辯以：
　㈠兩造間之僱傭關係始於105年12月1日，並於109年11月29日終
    止。原告105年9月至同年11月之期間提供相關資料、報告予
    被告，並與被告有電子郵件或LINE通訊軟體對話來往，均係
    因原告為求換工作，謀取至被告任職，而向被告展現其能力
    ，原告縱有提供勞務，亦僅為好意施惠關係，被告受領勞務
    自有法律上原因，原告依不當得利規定，請求被告返還所受
    領之勞務利益，並無理由。兩造於上開期間並無僱傭關係，
    被告亦未授權乙○○聘僱原告，乙○○告知原告薪資數額係因原
    告之詢問，方告知大概金額，兩造就工作時間、地點、薪資
    等勞動條件均未達成意思表示合致，況原告於任職被告長達
    4年之期間內，未曾向被告請求給付105年9月至同年11月之
    薪資，可見原告亦認於上開期間無僱傭關係，始未曾請求，
    縱認原告得為請求，惟薪資債權應適用民法第126條之5年短
    期時效，原告係於110年10月20日提起本件訴訟，而被告係
    於每月15日給付當月份薪資，則原告105年9、10月之薪資給
    付請求權均已罹於時效期間，被告自得援引時效抗辯拒絕給
    付。
　㈡依兩造所簽訂之系爭聘僱契約，原告係受聘擔任被告之「專
    案經理」及「經理」之職缺，應負責被告各項專案計畫之申
    請及執行、業務規劃及擴展，且該職位尤其重視與被告內部
    單位及外部客戶間之溝通及協調能力，惟原告任職期間，於
    執行計畫時與內部單位或外部客戶間之溝通及協調均有重大
    衝突，方致原告之考績於108年評為乙等，被告將原告調離
    原本職缺，改協助其他組工作執行，而原告係經理級人員，
    仍需獨立負責被告之業務規劃及擴展，故仍勸請原告獨立規
    劃並爭取相關專案，亦有提供3個專案題目予原告選擇，然
    原告怠為爭取，態度消極，縱原告有自行提出專案計畫，惟
    歷經二月餘，於109年6月29日內部評估可行性時，原告提出
    無實質內容之簡報，最終亦無法完成專案規劃，原告於109
    年度年中考績被核定為丙等後，復依被告之人事管理辦法第
    41條規定，對原告執行3個月之績效輔導計畫，並由乙○○等
    人對原告提交之輔導報告提供具體改善建議，惟原告除繳交
    之報告與輔導題目無關之外，不願積極與乙○○討論、亦不願
    接納他人意見，導致其繳交之報告缺乏創新性，無法作為未
    來爭取專案之參考資料，致輔導成效仍未達預期之標準，顯
    見原告客觀上之溝通協調、爭取專案之能力均有不足，且主
    觀上工作態度消極，就經理一職實有不能勝任工作之情形，
    且被告已予機會改善而未能改善，始依勞基法第11條第5款
    終止僱傭關係，已符合解僱之最後手段性，被告之解僱應屬
    適法。
　㈢被告並無要求或指示原告必須於平日延長工作時間或例休假
    日工作，原告亦無實際提供勞務時間或提出勞務成果，且被
    告之加班費係採申請制度，原告亦對此知之甚詳，部分假日
    原告已申請加班，經原告自行選擇補休並休畢，至於原告主
    張依LINE對話紀錄截圖請求加班費部分，原告既未事前申請
    ，亦未事後回報加班時數，自不足據以認定原告係因有加班
    必要而需於正常工作時間外工作，無從請求被告給付加班費
    。
　㈣就原告主張遭職場霸凌一事，係因109年6月29日開會時，原
    告提出之簡報無實質內容，林炫佑方為適當之評論，並無對
    原告怒罵或人身攻擊等刻意傷害之敵對行為，且原告提出之
    病歷表主訴或醫囑，均為醫師基於原告主觀自述而為記載，
    並非客觀事證，亦無法證明原告前往就醫與職場霸凌間之關
    聯性，是林炫佑對原告之工作表現為評論，自不構成職場霸
    凌，原告主張遭林炫佑辱罵並認被告違反職業安全衛生法第
    6條第2項第3款規定，亦無理由等語。
　㈤並聲明：原告之訴駁回。
三、兩造不爭執事項（卷二第261至262、311頁）：
　㈠原告於105年12月1日簽立如本院卷二第85至91頁所示之聘僱
    契約書，擔任被告之專案經理，約定聘僱期間自105年12月1
    日至106年11月30日，約定工資為每月77,038元，按月於當
    月15日給付。嗣於106年11月13日再與被告簽立如本院卷一
    第41至44頁所示之聘僱契約書，約定契約期間自106年12月1
    日起，受僱擔任被告之經理，職務內容包括配合單位任務，
    負責各項專案計畫申請及執行、業務規劃及擴展與上級主管
    交辦事項等，約定工資每月78,632元（含本薪76,632元、職
    務加給2,000元），按月於當月15日給付工資。自107年1月
    起調整工資為每月80,931元（含本薪78,931元、職務加給2,
    000元）。
　㈡原告105至107年年終考績均經評定為甲等，108年年中考績為
    乙等，經原告提出考績申訴，被告以108年第3次人事評議會
    決議維持原考核。原告於108年8月20日簽立本院卷一第123
    頁所示之職務異動訪談紀錄，同意自即日起不再擔任C-NOC
    計畫專案經理，另派任他職。嗣於109年年中考績為丙等，
    經於109年8月5日至同年11月4日進行為期3個月之績效輔導
    計畫後，經被告於109年第4次人事評議會決議依人事管理辦
    法第42條第1款「考核成績列為丙等且經績效輔導仍未見改
    善」之規定，辦理資遣。
　㈢原告於109年11月19日收受本院卷一第133頁所示之離職證明
    書，通知原告於同年月29日依勞基法第11條第5款規定終止
    勞動契約。
　㈣如認兩造間於105年9月1日至同年11月30日亦成立僱傭關係，
    被告每月應給付之工資為77,038元。
　㈤如認兩造間僱傭關係自109年11月30日起繼續存在，被告應按
    月於當月15日給付原告工資80,931元。
　㈥原告有如本院卷一第283至285頁所示之之就醫紀錄。
　㈦原告為碩士畢業，於其主張109年6月29日遭林炫佑辱罵前之
    年收入約160餘萬元；被告資本額為5億元。
四、本件爭點：
　㈠兩造間於105年9月1日至同年11月30日有無成立僱傭關係？
  ㈡被告依勞基法第11條第5款規定終止僱傭關係，是否適法有據
    ？原告請求確認自109年11月30日起僱傭關係繼續存在，有
    無理由？
  ㈢原告與被告於平日下班後及例休假日以LINE所為關於工作內
    容之對話，是否屬於加班？如是，原告是否已請領加班費或
    補休完畢？原告請求被告給付平日延長工時工資27,687元、
    休息日加班費64,125元、例假日加班費49,546元，有無理由
    ？
  ㈣原告以其在109年6月29日開會時，遭林炫佑辱罵，認被告違
    反職業安全衛生法第6條第2項第3款規定，依民法第184條第
    2項、第195條第1項前段，請求被告賠償精神慰撫金，有無
    理由？如有理由，數額應以若干為當？
五、本院之判斷：
　㈠兩造間於105年9月1日至同年11月30日有無成立僱傭關係？被
    告受領原告提供之勞務是否無法律上原因？原告依僱傭契約
    、不當得利之法律關係，擇一請求被告給付上開期間薪資或
    返還所受利益231,114元，有無理由？
　⒈按稱僱傭者，謂當事人約定，一方於一定或不定之期限內為
    他方服勞務，他方給付報酬之契約，民法第482條定有明文
    。次按民事訴訟如係由原告主張權利者，應先由原告負舉證
    之責，若原告先不能舉證，以證實自己主張之事實為真實，
    則被告就其抗辯事實即令不能舉證，或其所舉證據尚有疵累
    ，亦應駁回原告之請求。本件原告主張其於105年9月1日至
    同年11月30日與被告間有僱傭關係存在，既為被告所否認，
    依法應由原告就其與被告間有僱傭關係存在此利己事實，負
    舉證責任。原告固提出其與乙○○、林炫佑自105年9月9日至
    同年11月20日之往來電子郵件、LINE對話紀錄截圖（卷一第
    37至39頁；卷三第31至42頁），證明其於正式簽約受聘僱前
    ，即有為被告撰寫計畫書、受派拜訪客戶、提出報告書及參
    與被告內部會議，而與被告成立僱傭關係等情，惟參以證人
    乙○○即被告之檢測暨網通技術組（下稱檢技組，105年9月以
    前原名稱為「檢測及驗證實驗室」）經理於本院證稱：被告
    當時正在跟NCC洽談一個專案，當時我們正需要一個專案經
    理負責專案的規劃與執行，所以副執行長林炫佑請我找看看
    有無適合人選，因我與原告曾於86至93年間在台灣大哥大股
    份有限公司（下稱台灣大哥大公司）共事，原告在105年間
    剛好從台灣大哥大公司離職，有向我表示想再找類似資安方
    面的工作，我就向原告表示被告有要找一位專案經理負責規
    劃及執行資安相關的專案，當時我們並不清楚原告是否有這
    方面的經驗，也希望原告能讓我們知道有資安這方面的能力
    可以符合被告的需求，故希望原告提出相關資料來證明，若
    有想法或作法可以讓我們知道他規劃的方向可否達到該專案
    的目標，所以請原告提供其所瞭解資安相關規劃供我們參考
    ；林副執行長看過原告提供的資料後有一些疑問，想與原告
    做溝通及討論，故與原告有電子郵作往來；原告於105年12
    月1日與被告簽立聘僱契約書進入被告中心工作，是經由我
    的引薦，但我只能推薦並將資料往上送，並權限可決定原告
    的職位和薪資，我也沒有經過長官授權可決定是否聘僱原告
    ，在原告105年12月1日到職以前，我有跟原告提過經理的薪
    資大約是7至8萬元，是因為原告詢問我，如果到被告中心擔
    任專案經理，薪資大約是多少，我未曾告訴原告已經取得主
    管同意僱用原告、原告可在家工作、月薪約7至8萬元；在原
    告到職前之105年9月至同年11月，被告有請原告招聘其他團
    隊成員，因當時有一專案尚未成型，我們認為原告未來到被
    告中心工作的機會很高，所以有請原告先就適合的人選進行
    瞭解及訪談；一直到原告離職以前，不曾向我或其他主管要
    求給付105年9月1日至11月30日的薪資或提供勞務的報酬等
    語（卷三第15至19頁）。佐以原告所提與被告105年9月至11
    月往來電子郵件，於105年9月9日至12日共7封、10月27日至
    29日共4封、11月2日至20日共11封，合計僅22封（卷一第39
    頁）；又證人乙○○固於105年10月26日傳送「你的薪水之前
    我有大概跟你講過，應該可以在7～80K左右」、「我有跟炫
    佑說，他認為應該是OK」等訊息予原告（卷三第33頁），惟
    觀諸前後文義內容，應係原告與乙○○討論將來其進入被告中
    心工作及招募其團隊成員之薪資等相關事宜（卷三第33至36
    頁），由對話內容亦明顯可知乙○○尚需詢問、請示林炫佑，
    並無獨立決定是否聘僱原告及其薪資數額之權限；至原告雖
    於105年11月間，受被告要求執行NCC會議紀錄，調整報告與
    計畫書、尋覓及拜訪廠商等（卷三第37至42頁），惟依證人
    乙○○之證述內容，可知經由郵件往返討論後，被告因認原告
    將來有極高機會進入被告中心工作，遂授權原告自行招募其
    團隊成員並參與專案相關規劃及執行，而原告並無固定上下
    班時間或固定提供勞務時間、提供勞務頻率並非每日或有何
    固定頻率，原告亦未於上開期間就其所提供之勞務約定或要
    求過對價或報酬，倘其與被告間有僱傭契約存在，就僱傭契
    約何時開始存在、僱傭報酬、給付方式、契約具體內容等節
    ，原告均未能舉證以實其說，難認其主張與被告間於105年9
    月1日起即已成立僱傭關係為可採。被告辯稱原告當時係為
    展現其足以勝任該職務之能力，以期順利進入被告中心任職
    而施予恩惠，尚無悖於常情，應堪採信。
  ⒉次按不當得利返還請求權之成立，須當事人間財產之損益變
    動，即一方受財產上之利益致他方受財產上之損害，係無法
    律上之原因。在給付型之不當得利，關於有無法律上之原因
    ，應視當事人間之給付行為是否存在給付目的而定；倘當事
    人一方基於一定之目的而對他方之財產有所增益，其目的在
    客觀上即為給付行為之原因，自非無法律上之原因。而主張
    該項不當得利請求權存在之當事人，應舉證證明該給付欠缺
    給付之目的（最高法院104年度台上字第1832號判決意旨參
    照）。又不當得利所稱之「無法律上之原因」，係指欠缺給
    付目的而言，如給付係為一定目的而對他人之財產有所增益
    ，此種給付目的通常係基於當事人間之合意，在客觀上即為
    給付行為之原因，是當事人間之給付若本於其等間之合意而
    為之，即難謂其給付為無法律上之原因。原告主張如認兩造
    間於105年9月1日至11月30日無僱傭關係存在，則被告亦無
    受領原告所提供勞務之法律上原因，應返還其所受領以薪資
    數額計算之不當得利等語。惟原告提供勞務之目的，係為獲
    取將來至被告中心任職之機會，業經本院認定如前，是原告
    雖有提供勞務，惟係基於好意施惠關係，仍得作為被告受有
    利益法律上原因，原告在好意施惠後，不得主張被告所受之
    利益為無法律上原因，而成立不當得利。
　⒊從而，原告不能舉證證明兩造於105年9月1日至同年11月30日
    有僱傭契約意思表示之合致，而被告受領原告提供之勞務係
    基於兩造之合意，非無法律上之原因，則原告依僱傭契約、
    不當得利之法律關係，擇一請求被告給付231,114元（計算
    式：77038×3＝231114），即難認有據。　　
  ㈡被告依勞基法第11條第5款規定終止僱傭關係，是否適法有據
    ？原告請求確認自109年11月30日起僱傭關係繼續存在，有
    無理由？
　⒈按勞基法第11條第5款所謂不能勝任工作，不僅指勞工在客觀
    上之學識、品行、能力、身心狀況，不能勝任工作者而言，
    即勞工主觀上能為而不為，可以做而無意願做，違反勞工應
    忠誠履行勞務給付之義務者亦屬之。此由勞基法之立法本旨
    在於保障勞工權益，加強勞僱關係，促進社會與經濟發展觀
    之，為當然之解釋，最高法院95年度台上字第916號判決意
    旨足資參照。復按勞基法第11條第5款規定勞工對於所擔任
    之工作確不能勝任時，雇主得預告勞工終止勞動契約。揆其
    立法意旨，重在勞工提供之勞務，如無法達成雇主透過勞動
    契約所欲達成客觀合理之經濟目的，雇主得解僱勞工。其原
    因固包括勞工客觀行為及主觀意志，舉凡勞工客觀上之能力
    、學識、品行及主觀上違反忠誠履行勞務給付義務均應涵攝
    在內，惟仍須雇主於其使用勞基法所賦予之各種手段，仍無
    法改善之情況下，始得終止勞動契約，庶符「解僱最後手段
    性原則」。
　⒉原告於105年12月1日與被告簽立為期一年（自105年12月1日
    起至106年11月30日止）之聘僱契約書，約定受僱於被告擔
    任專案經理一職，職務內容為執行NCC科技預算案「數位匯
    流/loT資安威脅防禦機制暨資安實驗室建置與服務」中的「
    建構通訊傳播網路資通安全防護機制」分項計畫或上級主管
    交辦事項等（卷二第85至91頁），嗣於106年11月13日與被
    告簽立不定期之聘僱契約書，約定自106年12月1日起受僱於
    被告擔任經理，職務內容包括配合單位任務，負責各項專案
    計畫申請及執行、業務規劃及擴展與上級主管交辦事項等（
    卷一第41至44頁）。又被告為健全人事管理制度，有效運用
    人力資源以提升營運績效，依其捐助章程第8條訂定人事管
    理辦法，第六章為考核與遷調之相關規範，第34條規定考核
    分為新進人員之試用考核、員工之年中考核及年終考核，第
    35條規定對員工辦理年中考核（考核期間為上半年，考核結
    果作為年終考核之參考依據）及年終考核（考核期間為全年
    度，考核結果作為核給考績獎金、調整職務、晉升薪級之參
    考依據）。而被告係從事電信技術，以提出研究計畫爭取相
    關經費從事規劃及執行為常態，專案之爭取攸關被告業務發
    展及存續，至屬重要，亦涉及被告整體營運與事業文化之型
    塑，及人力需求之特點，故相關指標、權重應為如何分配、
    評核與修正（為因應每年之目標或其他事項，評核標準亦有
    可能修正變更），及被告欲以此作為評估員工之工作表現及
    能力之依據，除非違反法律規定或有其他不當連結、顯不合
    理之處，否則自應予以尊重，是法院就評核標準及權重比例
    等內容，難謂有逕為涉入審核之餘地，僅就涉及終止與員工
    間之勞動契約部分，仍應予以具體檢視合法與否。又績效評
    核係雇主對於所僱用之勞工在過去某段期間工作表現之考核
    ，並對勞工具有之潛在發展能力進行評估，一般而言，多作
    為獎懲、人事異動、薪資調整、獎金給付、教育訓練及業務
    改善等之依據，亦可作為激勵勞工工作情緒，進而提高組織
    士氣、推動企業發展及精神，而勞工之績效評核，除一定之
    客觀標準外，通常亦會包含由勞工所屬部門直屬主管或更上
    層主管依勞工之工作態度、能力及表現為裁量與評價之部分
    ，勢必有一定之裁量餘地而難以具體詳予特定量化，此係企
    業組織人事管理之範疇，亦關乎企業營運目標與文化型塑，
    若過度審查將影響企業人事管理及營運，是以法院應尊重企
    業對於人事管理之合理權限，如企業對於績效評核能提出具
    體說明，法院應僅在發生違反法律規定、顯不合理或其他裁
    量瑕疵之情況時，始有介入審查此部分評核之必要。
　⒊觀之原告105年至107年年終考績均為甲等，於108年年中考績
    經評定78分乙等，有考績通知書在卷可參（卷一第83至87頁
    ；卷二第125頁），原告於108年8月20日經與林炫佑懇談後
    ，同意自即日起調離現職，不再擔任C-NOC計畫專案經理，
    由檢技組主任另行安排其他任務，初步規劃將協助通傳會規
    劃5G small cell在臺北市公用鐵桿專案研究或配合其他專
    案執行，每月提出工作進度報告，由檢技組主任評估執行成
    效，有職務異動訪談紀錄附卷可佐（卷一第123頁），原告
    另於108年8月28日提出考績申訴，經被告於同年9月11日召
    開108年第3次人事評議會，認原告表現尚符合預期，惟均屬
    原份內工作，而因個人工作態度、溝通能力、缺乏團隊合作
    精神，影響整體績效，須再改善溝通技巧與提升跨部門合作
    能力，決議維持原評定之考績，有會議紀錄在卷可參（卷二
    第93頁），證人甲○○即被告檢技組主任並於本院證
　　稱：原告於108年執行政府的補助案，執行過程需要與委託
    單位或我們中心其他部門及相關業界做溝通協調，當時協調
    過程原告有一些爭議或不妥適的協調情形，例如單位希望做
    一些工項的溝通，或需要與資安組做一些系統上的資料板式
    介接，原告於此方面的溝通會有一些爭執及爭議，故將原告
    調離C-NOC計畫專案經理職務等語（卷二第324至325頁），
　　然原告調職後，於109年年中考績經評定為67分丙等（卷二
    第53頁），證人甲○○並於本院證稱：108年原告被簽請調離
    該職務後，因檢技組的主要業務包括檢測驗證、技術服務及
    專案執行，經與原告討論後，原告認為他適合的是專案執行
    的工作，所以請原告負責專案執行的工作，因為專案要去向
    政府爭取給預算才能執行，原告有嘗試去爭取但無具體成果
    ，我們有告知原告要去爭取專案，但原告認為其只負責執行
    面，不包括爭取專案等語（卷二第325頁），此由甲○○於109
    年8月7日寄給原告之電子郵件中，亦向原告表明：「中心並
    無〞執行面的經理〞這種編制，無論專案、技術服務或工服案
    件皆須透過各種努力爭取得來，不可能有人主動給我們案子
    做，我從進中心擔任工程師開始就必須爭取、執行各種不同
    案子，更不用說是經理層級了。……主動爭取業務或專案本來
    就是經理職責之一，……」等語可明（卷二第131頁）。又被
    告依同辦法第41條「員工考核成績為丙等者，本中心應對其
    執行為期三個月之績效輔導計畫，輔導屆滿應進行績效輔導
    考核，並留存輔導紀錄」之規定，對原告執行為期3個月之
    績效輔導計畫（輔導期間自109年8月5日起至同年11月4日止
    ），原告於績效輔導計畫表之「改善空間及工作目標」欄亦
    自行填寫「自期於輔導期間能努力完成2～3個5G相關研究議
    題」、於「改善方案」欄自填「8/13日：新任主管乙○○經理
    提出，考績丙等輔導期間需執行底下專案，希本人全力執行
    ：完成5G/B5G應用於數位匯流之技術研析暨效能評測與驗證
    初步建議書⒈研究至少2個國家（亞洲及歐美各1個）5G/B5G
    之WWC技術應用於FWA，FeMBMS應用服務發展現況、趨勢及讓
    應用服務所需網路品質（QoS）。⒉規劃評測機制及壽設5G F
    WA，FeMBMS示範驗證場域規劃。⒊研提5G FWA，FeMBMS應用
    服務品質評測機制及評測工具/腳本開發。」，其主管乙○○
    、甲○○則於「輔導目標」欄填寫期許原告可以在輔導期限內
    ，專注在這個研究議題上，產出5G/B5G應用於位匯流之技術
    研析暨效能評測與驗證初步建議書，協助計劃則包括「⒈提
    供其他研究計畫內容框架作為基礎參考資料。⒉定期開會檢
    視進度及內容：每兩週請明坤須提供研究進度並安排時間與
    組內主管及主任報告研究進度，檢視研究方向並提供意見。
    」，有績效輔導計畫表可參（卷二第55至57頁），然原告就
    雙週進度資料提繳及報告未能充分掌握，有進度落後、引用
    其他計畫內容未能契合輔導題目等情，經乙○○多次提醒原告
    留意報告提交時程及提出報告調整及加強建議，此有原告與
    乙○○於輔導期間往來電子郵件附卷可參（卷二第133至145頁
    ），被告於109年第4次人事評議會議討論原告績效輔導考核
    結果，乙○○認原告於輔導期內交付之文件，其曾多次提供導
    正方向意見，惟原告仍堅持己見，不願接受他人意見，所交
    付文件又屢屢無法達成預期標準，其他同仁與原告溝通的時
    間成本甚高，影響團隊士氣，認原告不宜繼續留任檢技組；
    甲○○亦認原告於輔導期間應交付成果報告皆不符合原承諾的
    改善目標，所提供的資料透過原創性系統及人工比對，結果
    發現很多都是從其他專案報告或網路上直接複製，認原告顯
    不適任，建議不宜繼續留任（卷二第147至149頁），證人甲
    ○○並於本院證稱原告被打考績丙等後會有三個月的輔導期，
    被告在原告的輔導期，會給予特定的題目及定期輔導原告，
    每兩週會與原告面談檢討其提出的報告內容，並給予修訂意
    見，三個月後發現原告的報告與品質疑似引用被告中心相關
    資訊，涉嫌抄襲的比例很高，有一些原告引用的內容與報告
    的題目也不相關，三個月期滿後會有輔導評定結果，認為輔
    導後原告還是無法達到依其職位所需的要求，這個要求是原
    告要具備去爭取專案及補助案的能力，但原告無法達到等語
    （卷二第325頁），依其績效評核過程所示，可認被告透過
    勞動契約所欲達成客觀合理之經濟目的，就專案經理而言，
    專案之爭取及與各部門溝通合作以發揮團隊效能亦為重點，
    且於績效輔導計畫表已具體明確輔導目標及執行進度標準，
    乙○○並於郵件中多次提供改善建議，均未見原告積極與其討
    論具體內容或反應所提供之改善意見有何窒礙難行而應予修
    正輔導題目或進度之處，是乙○○、甲○○於人評會議認原告難
    以接受他人意見、報告無法達成預期標準、其他同仁與原告
    溝通時間成本甚高，影響團隊士氣等情，應非無據。又乙○○
    因認原告在創新力及貢獻度上不符合其經理之職位，有跟原
    告提過是否願意降職，為原告所拒，業據乙○○證述在卷（卷
    三第21至22頁），而被告中心其他組別亦均表明無適當職位
    可提供原告，有人事評議會會議紀錄可參（卷二第147至149
    頁）。是以，原告109年年中考績評定為丙等後，經被告對
    原告進行績效輔導，惟原告仍未能達成輔導目標，堪認原告
    確實欠缺被告所需專案經理人員之能力，無法達成被告透過
    勞動契約所欲達成客觀合理之經濟目的，且經被告績效輔導
    仍未改善，而有不能勝任工作之情，被告據此依勞基法第11
    條第5款規定終止與原告間之僱傭關係，並未違反解僱最後
    手段性及比例原則，自屬適法有據。
  ⒋從而，被告終止勞動契約既屬有據，兩造間僱傭關係自109年
    11月30日起即不存在，原告請求確認兩造僱關係存在，並無
    理由。兩造間之勞動契約既經被告於109年11月29日合法終
    止，並自同年月30日生效，則兩造間自斯時起已無僱傭契約
    關係存在，原告請求被告給付自109年11月30日起，迄至復
    職之前一日止之薪資及法定遲延利息，即非有據。　　
  ㈢原告與被告於平日下班後及例休假日以LINE所為關於工作內
    容之對話，是否屬於加班？如是，原告是否已請領加班費或
    補休完畢？原告請求被告給付平日延長工時工資27,687元、
    休息日加班費64,125元、例假日加班費41,789元，有無理由
    ？
  ⒈按勞基法之立法目的在於保障勞工權益，加強勞雇關係， 促
    進社會與經濟發展，而為勞動條件最低標準之規定，故於勞
    工延長工作時間，雇主應依勞基法第24條規定標準發給延長
    工作時間之工資，此屬強制規定，勞雇雙方均應遵守。審酌
    勞動契約屬於雙務契約，勞工在約定的正常工作時間內為雇
    主提供勞務，雇主則以工資為對待給付，勞基法第24條雖規
    定雇主對於延長工作時間的勞工負有給付延長工作時間工資
    的義務，惟依同法第32條第1項規定，雇主如有使勞工在正
    常工作時間以外工作的必要，須經勞雇雙方同意，雇主並應
    給付延長工作時間的工資。又因勞工常屬弱勢之一方，或有
    時囿於組織文化、氛圍或潛規則，難以期待其得以立於平等
    地位與雇主協商，故勞工在正常工作時間外，延長工作時間
    ，無論是基於雇主明示的意思而為雇主提供勞務，或雇主明
    知或可得而知勞工在其指揮監督下延長工作時間提供勞務，
    卻未制止或為反對的意思而予以受領，則應認勞動契約雙方
    當事人已就延長工時達成合致的意思表示，該等提供勞務時
    間即屬延長工作時間，雇主負有本於勞動契約及勞基法規定
    給付延長工作時間工資的義務，此不因雇主採取加班申請制
    而有所不同。本件被上訴人抗辯其設有加班申請制，上訴人
    未提出加班申請即不得請求其給付加班費云云，即無可採，
    合先敘明。 
　⒉又依勞動部訂定之「勞工在事業場所外工作時間指導原則 」
    第2條第7項規定：勞工正常工作時間結束後，雇主以通 訊
    軟體、電話或其他方式使勞工工作，勞工可自行記錄工 作
    之起迄時間，並輔以對話、通訊紀錄或完成文件交付紀錄等
    送交雇主，雇主應即補登工作時間紀錄。勞動部103年10月2
    0日勞動條3字第1030132207號函略以：「一、依勞動基準法
    規定，勞工在雇主指揮監督下提供勞務或受令等待提供勞務
    之時間，即屬勞動基準法所稱之工作時間。二、雇主如有於
    工作時間以外，以通訊軟體、電話等要求勞工工作，仍應認
    屬工作時間，並受勞動基準法有關工資、工作時間、休息、
    例休假規定之規範。三、依勞動基準法第30條第5項規定，
    雇主應置備勞工簽到簿或出勤卡，逐日記載勞工出勤情形。
    勞工若於工作場域外應雇主要求提供勞務，勞工可自行記錄
    工作的起迄時間，輔以對話、通訊紀錄或完成文件交付紀錄
    等佐證，送交雇主補登載工作時數，雇主應依法補登工時並
    給付工資（含延時工資或休假日出勤工資）」。再勞工每七
    日中應有二日之休息，其中一日為例假，一日為休息日。勞
    基法第36條第1項定有明文。本件原告自105年12月1日至109
    年11月29日受僱於被告，每週應給予1日例假、1日休息日，
    又原告主張兩造對於例假日、休息日各1日應以何日為準，
    並無特別約定，故依勞基法施行細則第22條之3規定，依曆
    計算，以社會通念之星期日為例假日、星期六為休息日，合
    先敘明。
  ⒊平日延長工時部分：
　⑴原告主張有於附表一各編號所示之時間加班，固提出LINE對
    話紀錄截圖為證（卷一第157至191頁），被告則以其並未指
    示或要求原告於平日延長工作時間提供勞務，原告亦無實際
    提供勞務時間或提出勞務成果，否認原告主張係屬工作時間
    而應給付延長工時工資。觀諸附表一編號1至10、12至18為
    「世界首創NOMC」LINE群組內對話內容、編號11為原告與訴
    外人侯曉穎即NCC專案總PM（Project Manager）之LINE對話
    、編號19為原告與訴外人吳銘仁即NCC督導副處長之LINE對
    話、編號20至28為「TCC+NCC主管專案群組」或「C-NOC團隊
    閒聊」（即原告原工作小組）群組內之LINE對話內容，可見
    原告頻繁於非正常上班時間在LINE群組內談論公事，或受被
    告督導機關NCC主管人員要求回覆、處理公事，或需與NCC主
    管及被告主管線上討論公事，而原告身為被告專案經理，於
    正常上班時間為被告所提供之勞務即包括提供專業意見、與
    同仁溝通討論、回覆主管詢問事項、協助處理相關問題等，
    原不以勞務成果之提出為限，被告抗辯應有勞務成果之提出
    始屬加班，應非可採。至其中附表一編號8，原告雖主張為
    其工作時間，惟未請求加班費，而觀諸附表一編號8係於「
    世界首創NOMC」LINE群組對話內容，林炫佑先於夜間9時19
    分傳送「為提升電信事業關鍵基礎設施防護及應變能力，NC
    C將落實相關管理規則規定，並辦理年度電信事業DNS防護演
    練」之新聞連結網址，原告即於9時28分至34分回應該則新
    聞內容，末於9時35分回覆「謝謝長官的分享」（卷一第151
    頁），原告僅係回應林炫佑分享之網路新聞，難認係為被告
    提供勞務，原告主張為其工作時間，自不足採。
　⑵被告雖抗辯附表一編號11、23、25、26均係原告先主動發送
    訊息，非受被告要求或指示提供勞務。惟編號11原告並未請
    求加班費；編號23雖原告於下午3時42分許即傳送人事總處
    參訪指示配合辦理之相關訊息至「C-NOC團隊閒聊」群組，
    惟觀諸原告主張為其工作時間之當日下午6時43分至11時41
    分對話內容，已非原告主動傳送訊息（卷一第181頁）；編
    號25雖為原告先於7時21分於「通傳會...群組」傳送NCC北
    區監理處所發布於107年12月20日下午7時至9時實施大樓電
    力測試公告，檢測時全棟停電之訊息，7時22分傳送「19:05
    停電，NCCSC機房發電機正常啟動」訊息、7時28分於「C-NO
    C團隊閒聊」群組傳送「NCCSC現在發電機啟動中心請確認溫
    度都正常」、8時25分於「C-NOC團隊閒聊」群組傳送電腦畫
    面截圖、9時31分於「C-NOC團隊閒聊」群組傳送「停電的時
    候NCCSC的照明目前仍由北監發電機供電，是必需的；南監
    應該也是如此，因為現在LED電燈很省電」、10時35分於通
    傳會群組傳送「環控的訊息目前沒有進入APP」、10時37分
    上傳電腦畫面截圖並告以「現場有派人留守」等語（卷一第
    185頁），可見原告為因應大樓電力測試停電而保持監控狀
    態，應認屬其工作時間；編號26係訴外人「milton」於下午
    6時15分在通傳會群組傳送「明坤好：針對貴中心內稽發現N
    CCSC的DNS子系統異常期間之情況，啟動調查，至於應包括
    該期間的作業程序及異常造成的資安風險，進行完整調查，
    並請於3月8日前送交調查、處理及改善報告。謝謝！」之訊
    息，原告即回應並於同日下午11時8分回報處理情形，嗣訴
    外人羅金賢傳送「C-NOC海纜服務告警通報」等訊息，原告
    即回覆「我們查一下」，並與羅金賢討論海纜斷裂問題，另
    於下午11時28分以通訊軟體LINE撥打電話予訴外人「Ivan黃
    一峰」，其則回傳海纜通信網路平台截圖並與原告討論海纜
    沒變色等情（卷一第187至188頁），被告抗辯係原告先主動
    致電「Ivan黃一峰」而非受被告要求或指示提供勞務，應有
    誤解。
　⑶按雇主延長勞工工作時間者，其延長工作時間之工資，依下
    列標準加給：一、延長工作時間在2小時以內者，按平日每
    小時工資額加給三分之一以上。二、再延長工作時間在2小
    時以內者，按平日每小時工資額加給三分之二以上，勞基法
    第24條第1項第1款、第2款定有明文。 又兩造不爭執原告10
    5年12月1日至106年11月30日每月工資77,038元，自107年1
    月1日起月薪調整為為80,931元（卷二第261、311頁），平
    日每小時工資額分別為321元（計算式：77038÷30÷8≒321元
    ，元以下四捨五入）、337元（計算式：80931÷30÷8≒337元
    ，元以下四捨五入），依原告主張之加班時間，計算平日延
    長工時工資應如附表一「本院認定之加班費」欄所示，原告
    僅請求被告給付27,687元，為有理由，應予准許。
  ⒋休息日加班費部分：
　⑴原告主張有於附表二各編號所示之休息日加班，業提出LINE
    對話紀錄截圖為證（卷一第193、197、201、205、213至214
    、215、217、221、223至225、229、233至235、241、249、
    251、255、259、261、263、265、271、273、277頁），被
    告則以其並未指示或要求原告於休息日提供勞務，原告亦無
    實際提供勞務時間或提出勞務成果，否認係屬原告之工作時
    間。徵諸對話內容，亦可見原告頻繁於非正常上班時間在LI
    NE群組內談論公事，或受被告督導機關NCC主管人員指示處
    理公事，或需與NCC主管及被告主管線上討論公事，而原告
    身為專案經理，需積極參與討論、回覆訊息、提供意見，無
    從置身事外，自不以勞務成果之提出為限。而被告顯然以於
    LINE群組不分時間地點討論公事、指示交辦工作為常態，其
    受領原告提供之勞務而未為制止或表示反對意見，原告主張
    為其工作時間，亦屬可採。惟其中編號21即108年1月19日雖
    為星期六，然當日原告有出勤而屬其上班時間，有其出勤紀
    錄在卷可佐（卷一第369頁），為原告所不爭執，其依勞基
    法第24條第2項請求被告給付2小時之休息日加班費，自屬無
    據。
　⑵被告雖抗辯附表二編號1、2、9、14、16、17均係原告主動發
    送訊息或撥打電話，非受被告指示或要求提供勞務。雖其中
    編號2顯示原告於106年2月11日下午1時17分至1時26分在「
    世界首創NOMC」群組接續傳送6則訊息而無任何人回應，惟
    對照前一日（即106年2月10日）於相同群組之討論內容，原
    告於下午9時2分傳送「我提107計劃，羅處指示會盡快了解
    」等語（卷一第139頁），嗣於翌日（即106年2月11日）傳
    送6則訊息回覆處理情形（卷一第197頁），顯有為被告提供
    勞務之情；至編號1、9、14、16、17雖係原告先傳送訊息，
    然嗣後之對話互有往返，被告或NCC主管並有指示原告處理
    相關事宜等情（卷一第193、223至225、251、259、261頁）
    ，原告主張為其工作時間，亦屬可採。
  ⑶按雇主使勞工於第36條所定休息日工作，工作時間在二小時
    以內者，其工資按平日每小時工資額另再加給一又三分之一
    以上；工作二小時後再繼續工作者，按平日每小時工資額另
    再加給一又三分之二以上，勞基法第24條第2項亦有明定。
    兩造不爭執原告105年12月1日至106年11月30日每月工資77,
    038元，自107年1月1日起月薪調整為為80,931元，平日每小
    時工資額分別為321元、337元，依原告主張之加班時間，依
    勞基法第24條第2項計算休息日加班費應如附表二「本院認
    定之加班費」合計欄所示，扣除編號21非休息日，原告得請
    求之休息日加班費為63,188元，逾此範圍之請求，並無理由
    。
  ⒌星期日加班部分：　
　⑴原告主張有於附表三各編號所示之星期日加班，固提出LINE
    對話紀錄截圖為證（卷一第195至196、199至200、203、207
    至208、219、227、231、237、239、243、247、257、267、
    269頁），被告則以其並未指示或要求原告於星期日提供勞
    務，原告亦無實際提供勞務時間或提出勞務成果，否認原告
    主張為其工作時間而應給付加班費。徵諸對話內容，亦可見
    原告頻繁於非正常上班時間在LINE群組內談論公事，或受被
    告督導機關NCC主管人員指示處理公事，或需與NCC主管及被
    告主管線上討論公事，而原告身為專案經理，需積極參與討
    論、回覆訊息、提供意見，無從置身事外，自不以勞務成果
    之提出為限。惟觀諸附表三編號1即106年2月5日之LINE對話
    內容，林炫佑於上午10時46分傳送「明坤，2/8執行細項準
    備好了嗎」、「我擔心羅處今天會問，如果有資料，先emai
    l給我」，原告回覆以「寫不到一半，我有把部分資料轉到
    計畫書裡面不多，但是有把標題都訂好等一下寄給你」等語
    ，之後林炫佑叮囑原告NCC專案更重視paper work、寫得好
    很重要、安全防護現況也是重點等與專案內容較無關連之對
    話，而原告嗣於同日下午9時17分主動傳送「我印象我有編
    一個機房簡易裝修的費用100萬」之訊息予何曉穎，何曉穎
    回覆原告並傳送第7條關於設備費之條文內容供原告參考（
    卷一第195至196頁），是林炫佑僅係指示原告傳送已完成之
    檔案，且原告係主動向何曉穎詢問機房簡易裝修費用等情，
    經何曉穎回覆並提供原告相關資訊，難認係屬原告提供勞務
    之工作時間。至被告抗辯附表二編號4、6、8、12、13、14
    均係原告主動發送訊息，並非受被告指示或要求提供勞務，
    惟觀諸編號4對話內容，林炫佑於中午12時57分起詢問「經
    費有調整嗎」、「一樣分成1.7跟2.5兩個版本？」，原告則
    於下午1時9分至1時45分回覆林炫佑所詢上開問題，嗣乙○○
    於下午10時39分傳送「坤哥，採購文件我這兩天準備的差不
    多了」等語，並上傳「NOMC設備採購案需求書00000000--V1
    .docx」檔案至群組，訴外人「TTC榮坤」則於下午11時28分
    參與討論，原告傳送最後一則訊息時間為下午11時43分（卷
    一第207至208頁），是原告提供勞務之時間應僅有上午12時
    57分至下午1時9分、下午10時39分至下午11時43分，原告主
    張自中午12時57分至下午11時43分長達10.5小時均為其工作
    時間，難以憑採。附表三編號6，原告於上午10時35分主動
    傳送「如果你需要到公司加班，我OK」之訊息，並於10時54
    分傳送「分項三期中大事紀圖new.pptx」檔案至「NOMC Tas
    kForce」LINE群組（卷一第227頁），其認為工作時間為上
    午8時至10時40分，應係其製作「分項三期中大事紀圖」檔
    案所耗費之時間，然未見其係受被告指示或要求於星期日提
    供勞務，其主張為工作時間，自不足採。附表三編號8，林
    炫佑自上午10時5分起傳送「12月底前能完成嗎？先不管TWN
    IC是否能提供資訊」、「先把我交代的東西完成，明天討論
    ，主管會議討論」，原告迄至下午12時17分起始回覆林炫佑
    「OK」、「不管Twnic的部分 我們應該在11月底以前可以完
    成」等語，惟其另於同日下午1時3分至1時21分，於「NOMC 
    TaskForce」LINE群組主動發送「我答應HY，11月底前DNS展
    示要好」、「內部對Jerry，我們要求10月底」、「下個禮
    拜來要有分頁的雛形」、「這部分明年要不要額外付一筆費
    用你們討論看看，這的確沒有在scope裡面 但是當初是說改
    到好」等語，無其他群組成員回覆原告（卷一第237頁），
    則原告主張10時5分至下午1時21分均為其工作時間，自不足
    採。編號12為原告於107年7月15日上午9時9分上傳「000000
    00_NCC小南門CNSPC_透視方案.pdf」檔案予侯曉穎，並告以
    「星期一向主委報告，她會做決定」等語（卷一第257頁）
    ，侯曉穎則未就檔案內容為任何回應或進行討論，亦未見原
    告係受被告或侯曉穎之要求於星期日交件，自無從認定原告
    於上午8時至9時9分提供勞務之事實。編號13為原告於107年
    11月25日下午5時36分至5時37分主動傳送訊息並指派訴外人
    「耀宗」、「Maggie 李美萱」、「Ivan黃一峰」工作內容
    ，於下午10時33分許回覆訴外人「林文宗Jerry小南門」傳
    送之訊息截圖，均為原告指示群組成員工作內容（卷一第26
    7頁），難認係屬其受被告要求或指示提供勞務。編號14為
    原告先於下午5時1分傳送「昨天有升溫到31度是正確的嗎」
    之訊息，其後「Maggie李美萱」陸續回覆原告至下午6時46
    分許，原告於下午9時15分始指示「熱通道熱一點是正常的
    ，可以再研究一下」等語（卷一第269頁），亦難認係受被
    告要求或指示提供勞務。
　⑵按內政部所定應放假之紀念日、節日、勞動節及其他中央主
    管機關指定應放假日，均應休假；第36條所定之例假、休息
    日、第37條所定之休假及第38條所定之特別休假，工資應由
    雇主照給。雇主經徵得勞工同意於休假日工作者，工資應加
    倍發給，勞基法第37條第1項、第39條前段定有明文。所稱
    「加倍發給」，係指假日當日工資照給外，再加發1日工資
    ，此乃因勞工於假日工作，即使未滿8小時，亦已無法充分
    運用假日之故，與同法第32條延長每日工時應依第24條按平
    日每小時工資額加成或加倍發給工資，係於正常工作時間後
    再繼續工作，其精神、體力之負荷有所不同。故勞工假日出
    勤工作於8小時內，應依前開規定辦理；超過8小時部分，應
    依同法第24條規定辦理（前行政院勞工委員會87年9月14日
    台勞動二字第039675號函參照）。另依勞基法施行細則第24
    條之3規定，本法第39條所定休假日，為第37條所定休假及
    第38條所定特別休假。本件兩造不爭執原告105年12月1日至
    106年11月30日每月工資77,038元，自107年1月1日起月薪調
    整為為80,931元，一日工資分別為2,568元、2,698元，平日
    每小時工資額分別為321元、337元，依勞基法第39條計算例
    假日加班費應如附表三「本院認定之加班費」合計欄所示，
    扣除編號1、6、8、12、13、14非原告之工作時間，原告得
    請求之例假日加班費為20,674元，逾此範圍之請求，並無理
    由。
　⒍國定假日加班費部分：
  ⑴原告主張有於附表四各編號所示之國定假日加班，固提出LIN
    E對話紀錄截圖為證（卷一第253、275頁），被告則以其並
    未指示或要求原告於國定假日提供勞務，原告亦無實際提供
    勞務時間或提出勞務成果，否認原告主張為其工作時間而應
    給付加班費。觀諸編號1對話內容，係羅金賢詢問中華海纜
    離島海纜障礙要求加入障礙開發，原告則回覆其所詢問題而
    提供勞務（卷一第253頁），其主張為工作時間，應堪採信
    。編號2為羅金賢先於上午12時傳送「EMMA沒有收到」之訊
    息，原告則於12時9分回覆「EMMA目前有正常在運作我們請
    國分，GNOC再看一下是不是有漏報」等語，羅金賢再傳送「
    108年2/27 22:19國際海纜網路改接及障礙續報」等訊息，
    雙方持續討論至上午1時49分即結束該對話。嗣原告於同日
    上午11時、11時4分始再先後傳送2則EMMA相關訊息至群組（
    卷一第275頁），難認其自上午1時49分至11時均為被告提供
    勞務，是原告該日工作時間應為上午12時至1時49分，原告
    主張為上午12時至11時4分，並無依據。
  ⑵又兩造不爭執原告105年12月1日至106年11月30日每月工資77
    ,038元，自107年1月1日起月薪調整為為80,931元，一日工
    資分別為2,568元、2,698元，依勞基法第39條計算國定假日
    加班費如附表三「本院認定之加班費」合計欄所示，原告請
    求加班費5,396元，為有理由，應予准許。　　　　　　　
  ⒎被告雖抗辯LINE群組對話紀錄中非屬對話內容截圖而為手機
    影片檔案截圖之形式上非真正，然經本院勘驗原告留存對話
    紀錄之手機影片，與卷附影本相符（卷三第291至297頁），
    被告上開所辯，自不足採。從而，原告請求被告給付平日延
    長工時工資27,687元、休息日加班費63,188元、星期日加班
    費20,674元、國定假日加班費5,396元，合計116,945元，為
    有理由，應予准許，逾此範圍之請求，則屬無據。
  ㈣原告以其在109年6月29日開會時，遭林炫佑辱罵，認被告違
    反職業安全衛生法第6條第2項第3款規定，依民法第184條第
    2項、第195條第1項前段，請求被告賠償精神慰撫金，有無
    理由？如有理由，數額應以若干為當？　　
　  按所稱職場霸凌，是指在工作場所中發生的，藉由權力濫用
    與不公平的處罰所造成的持續性的冒犯、威脅、冷落、孤立
    或侮辱行為，使被霸凌者感到受挫、被威脅、羞辱、被孤立
    及受傷，進而折損其自信並帶來沈重的身心壓力。原告主張
    於106年6月29日開會時，遭林炫佑大聲辱罵，怒斥原告CP值
    最低、稱原告錢賺夠了可以先離開等語，業提出其與林炫佑
    往來之電子郵件為憑（卷一第279至281頁），林炫佑於電子
    郵件中亦未爭執其於上開會議中確有向原告稱「你的CP值幾
    乎全部主管最低的」等語，另就「如果你錢賺夠了也可以先
    離開，不像我還需要這筆錢」等語，則說明「因為從你的表
    現無法看到你對這份工作及職位的尊重」（卷一第279頁）
    ，此部分之事實，固堪認定。惟依原告所提病歷紀錄，係自
    108年10月5日起，因工作上不順利、覺得被誤會、被誣陷、
    考績申訴未得到說明、主管不支持等情而就診於精神科，並
    於同年月8日、15日均有就醫紀錄，經診斷為「適應障礙症
    ，非特定」，有其病歷表在卷可參（卷一第283至285頁），
    難認原告上開精神疾患係與林炫佑於上揭時、地辱罵原告有
    因果關係。原告雖主張被告就林炫佑上開辱罵行為，違反職
    業安全衛生法第6條第2項第3款「執行職務因他人行為遭受
    身體或精神不法侵害之預防」，惟林炫佑係於會議中對原告
    為上開指摘，實難認被告得事先採取預防措施，被告既未違
    反上開規定，從而，原告依民法第184條第2項、第195條第1
    項，請求被告賠償精神慰撫金，並無理由。　　
六、綜上所述，被告解僱原告並無不法，兩造間僱傭關係已於10
    9年11月30日合法終止，原告請求確認兩造間僱傭關係繼續
    存在，並請求被告自109年11月30日起至原告復職前一日止
    ，按月於當月15日給付原告80,931元，及各自應給付日之翌
    日起至清償日止，按年息5%計算之利息，為無理由，不應准
    許；原告另依勞基法第24條第1項第1款、第2項、第37條、
    第39條等規定，請求被告給付116,945元，及自起訴狀繕本
    送達之翌日即110年10月29日（參卷一第305頁本院送達證書
    ）起至清償日止，按年息5%計算之利息，為有理由，應予准
    許，逾上開範圍之請求，為無理由，應予駁回。　　
七、按法院就勞工之給付請求，為雇主敗訴之判決時，應依職權
    宣告假執行。前項情形，法院應同時宣告雇主得供擔保或將
    請求標的物提存而免為假執行。勞動事件法第44條第1、2項
    定有明文。而本件既為被告即雇主一部分敗訴之判決，就原
    告勝訴部分，爰依前開規定，諭知如主文第四項所示。
八、本件事證已臻明確，兩造其餘攻擊防禦方法及所舉之證據，
    經本院斟酌後，認於判決之結果無影響，爰不逐一論駁，附
    此敘明。
九、據上論結，本件原告之訴一部為有理由，一部為無理由，判
    決如主文。 　　　　　　
中　　華　　民　　國　　111 　年　　11　　月　　18　　日
                    勞動法庭    法　官　 楊捷羽
以上正本係照原本作成。
如對本判決上訴，須於判決送達後20日內向本院提出上訴狀。如
委任律師提起上訴者，應一併繳納上訴審裁判費。
中　　華　　民　　國　　111 　年　　11 　　月　  18 　日
                                書記官　  黃盈菁
附表一：平日加班費
編號 日期 （民國） 對照群組 工作内容 月薪（新臺幣/元） 平日每小時工資額（新臺幣/元） 原告主張之工作時間起訖  原告主張之加班時數（小時） 原告主張之加班費（新臺幣/元） 本院認定之加班費（新臺幣/元） 1 106/02/08 原[世界首創NOMC]群組 主管内部會議含NOMC人員招募廣泛議題討論 77,038 321 21:03 22:34 1.5 655 642 2 106/02/10 原[世界首創NOMC]群組 主管討論NCC會議交辦及CIP内容 77,038 321 17:33 21:02 3 1,420 1,391 3 106/02/15 原[世界首創NOMC]群組 主管討論海纜各類服務型態監控 77,038 321 19:38 22:49 3 1,420 1,391 4 106/03/09 原[世界首創NOMC]群組 主管討論預算編列及其他事項 77,038 321 18:14 19:16 1 437 428 5 106/03/14 原[世界首創NOMC]群組 主管討論預算編列 77,038 321 18:21 21:30 3 1,420 1,391 6 106/03/15 原[世界首創NOMC]群組 主管討論監控系統規劃 77,038 321 17:45 19:35 2 874 856 7 106/04/14 原[世界首創NOMC]群組 主管討論設備清查及DNS攻防演練 77,038 321 17:59 21:07 3 1,420 1,391 8 106/05/02 原[世界首創NOMC]群組 主管討論關鍵設施防護應變 77,038 321 21:19 21:35 0 0 0 9 106/05/09 原[世界首創NOMC]群組 主管討論機房位置與維運 77,038 321 17:40 19:15 1.5 655 642 10 106/05/17 原[世界首創NOMC]群組 主管討論專案簽約工作進度 77,038 321 20:41 22:15 1.5 655 642 11 106/06/05 NCC專案總PM Linda Hou 侯曉穎 星期六/日/一準備報告星期二上班前提供PM大量簡報相關固檔 77,038 321 07:07 07:33 0 0 0 12 106/06/06 林炫佑[世界首創NOMC] 主討論DNS攻防及期中報告 77,038 321 18:42 19:42 1 437 428 13 106/07/17 林炫佑[世界首創NOMC] 主管詢問CNOC APP開發預算 77,038 321 18:57 19:51 0.5 218 214 14 106/09/20 林炫佑[世界首創NOMC] 主管要求回報TWNIC發包合約進度 77,038 321 20:49 21:11 0.5 218 214 15 106/09/25 甲○○、林炫佑[世界首創NOMC] 主管要求處理特助追蹤DNS TWNIC發包協商事宜 77,038 321 18:36 19:49 1 437 428 16 106/09/29 甲○○[世界首創NOMC] 主管要求處理特助+執行長交辦事項繳交報告 77,038 321 17:33 19:45 2 874 856 17 106/10/06 林炫佑[世界首創NOMC] 主管討論twnic　DNS發包合約事宜+内部DNS合約撰寫討論 77,038 321 19:35 21:12 1.5 655 642 18 106/10/18 林炫佑[世界首創NOMC] 主管討論twnic合約發包事宜 77,038 321 18:14 20:13 1.5 655 642 19 107/01/09 NCC督導吳銘仁副處長；内部工作群組討論 NCC討論CNOC海纜系統呈現問題+教導NCC長官+内部討鑰 80,931 337 19:23 20:40 1 437 450 20 107/02/02 TTC+NCC主管專案群組22人 NCC討論CNOC海纜系統呈現問題+教導NCC長官+内部討論 80,931 337 17:04 22:25 4 1,966 2,023 21 107/04/02 TTC+NCC主管專案群組22人 回覆NCC海纜詢問及國發會越南科技團參訪演練事項 80,931 337 18:12 21:15 3 1,420 1,461 22 107/07/19 Abel原告原工作小組群組 NCC長官要求隔日一早討論NCCSC内線交換機規則 80,931 337 17:47 21:45 3.5 1,693 1,742 23 107/11/20 TTC+NCC主管專案群組22人：原告原工作小組群組 NCC長官討論選舉值班教育訓練需求+NCC吳簡正要求追蹤台哥大海纜斷纜 80,931 337 18:43 23:41 4 1,966 2,023 24 107/11/23 TTC+NCC主管專案群組22人 NCC長官討論隔日1124選舉準備事項+海纜事故與EMMA APP+海纜系統設計+討論NCC要求副執行長選舉日1124執勤加班（含備勤）準備事項 80,931 337 17:48 21:53 4 1,966 2,023 25 107/12/20 TTC+NCC主管專案群組；原告原工作小組群組 NCCNCCSC大樓停電系統及溫度監控+回報NCC監控狀態 80,931 337 19:21 22:37 3 1,420 1,461 26 108/02/27 TTC+NCC主管專案群組 NCC長官海纜障礙追查持續回覆NCC詢問(0227~0228)+内部討論NCC詢問處理NCCSC　TWNIC内稽疏失+臨時程式修正 80,931 337 18:15 23:59 4 1,966 2,023 27 108/03/22 TTC+NCC主管專案群組 NCC長官追蹤即時通大量告警，EMMA APP障礙查修回覆NCC 80,931 337 17:41 23:00 4 1,966 2,023 28 108/07/19 TTC+NCC主管專案群組 台哥大通傳會即時通APP海纜凌晨大量告警障礙追蹤 80,931 337 01:31 02:31 1 437 450         合計 27,687 27,878 計算式： (月薪÷30÷8)×計算時數第1-2小時×(1+1/3)+(月薪÷30÷8)×加班時數第3-4小時×(1+2/3)           
附表二：休息日（星期六）加班費
編號 日期 （民國） 對照群組 工作內容 月薪（新臺幣/元） 平日每小時工資額（新臺幣/元） 原告主張之工作起迄時間  原告主張之加班時數(小時) 原告主張之加班費（新臺幣/元） 本院認定之加班費（新臺幣/元） 1 106/2/4 NCC 專案總 PM Linda Hou 侯曉穎 配合NCC PM緊急專案計畫書修改 77,038 321 7:18 18:40 11 6,636 6,634 2 106/2/11 林炫佑於[世界首創NOMC] 回報主管前晚提問維護預算項目 77,038 321 13:17 13:26 0 0 原告未請求 3 106/3/11 林炫佑於[世界首創NOMC] 主管討論TWNIC發包預算 77,038 321 11:59 15:50 3.5 1,658 1,658 4 106/4/1 NCC 專案總 PM Linda Hou 侯曉穎 及時提供PM相開資訊予NCC+内部討論工作會議與計畫書（掃墓過程皆在處理公務）+要求報加班無回應 77,038 321 11:30 17:18 5.5 2,771 2,728 5 106/4/8 乙○○、林炫佑[世界首創NOMC] 眾主管討論要求業者訪談紀錄表内容必須設計好並立刻繳交寄出設計表 77,038 321 10:46 20:19 9.5 5,350 5,350 6 106/4/15 林炫佑[世界首創NOMC] 討論TWNIC以及與應服組分工 77,038 321 9:29 13:42 4 1,926 1,926 7 106/4/22 林炫佑、甲○○乙○○[世界首創NOMC] 討論海纜監控開發進度 77,038 321 10:15 10:46 0.5 214 214 8 106/5/6 林炫佑[世界首創NOMC] 主管討論DNS攻防演練 77,038 321 9:25 10:08 0.5 214 214 9 106/7/8 原告原工作小組群組 NCC要求緊急繳交期中報告，報告主管不同意在家加班（公司規定可以）清晨到晚上 77,038 321 9:20 20:20 11 6,636 6,634 10 106/7/15 林炫佑[世界首創NOMC] 主管討論與TWNIC分工與預算 77,038 321 18:54 19:24 0.5 220 214 11 106/9/9 林炫佑、甲○○、乙○○[世界首創NOMC] 主管要求說服TWNIC務必簽訂委外合約事宜 77,038 321 10:10 15:04 4.5 2,193 2,193 12 106/11/18 林炫佑[世界首創NOMC] 持續討掄維護預算OPEX及報告 77,038 321 6:52 19:13 12 7,490 7,490 13 107/2/24 NCC專案總PM Linda Hou 侯曉穎 總PM要求回報程式源碼檢測 80,931 337 8:34 14:41 6 3,067 3,147 14 107/3/31 NCC專案總PM Linda Hou 侯曉穎 NCC詢問PM11月成果展的可行性討論，並協助PM簡報製作及工期討論 80,931 337 9:46 19:19 9.5 5,633 5,620 15 107/4/28 NCC督導蘇科長 NCC蘇科長討論NCCSC值班費用 80,931 337 12:40 13:26 0.5 226 225 16 107/8/4 原告原工作小組群組 副執行長通知緊急撰寫本人專案報告給執行長將於周一NCC晨會報告 80,931 337 10:02 16:42 6.5 3,438 3,428 17 107/10/13 NCC督導吳銘仁副處長 NCC吳副處長指示總統到訪前NCCSC場域軟硬體改善事項並於雲端伺服器繳交報告交付密碼 80,931 337 8:18 14:31 6 3,156 3,147 18 107/11/17 原告原工作小組群組 NCC及CNOC機房冷氣障礙高溫告警+高雄CNOC機房含檢技组機房高温告警處理(機房告謦自動通告，全年無休） 80,931 337 8:24 19:50 11 6,984 6,969 19 107/11/24 錄影檔通傳會與TTC專案主管群22人 選舉期間值班操作障礙排除+國内海纜PK3_A斷纜追蹤+NCC追蹤障礙處理 80,931 337 8:10 16:57 8.5 4,733 4,721 20 108/1/12 NCC督導蘇勇吉科長 NCC蘇勇吉科長要求立即統計海纜頻寬 80,931 337 9:42 11:34 1.5 678 674 21 108/1/19 錄影檔通傳會與TTC專案主管 NCC吳副處長要求與中華澄清NCC海纜疑問 80,931 337 11:49 14:06 2 904 0 （非休息日） 22 108/5/18 錄影檔通傳會與TTC專案主管 NCC要求緊急將海纜當成設備障礙追蹤，光纜斷纜自動追蹤通知，APP程式測試成功通知 80,931 337 8:54 9:03 0 0 原告未請求         合計 64,125 63,188 計算式： (月薪÷30÷8)×加班時數第1-2小時×(1+1/3)+(月薪÷30÷8)×加班時數第3-4小時後之時數×(1+2/3)+(月薪÷30÷8)×加班時數第5-8小時後之時數×(2+2/3)           
附表三：星期日加班費
編號 日期 （民國） 對照群組 工作內容 月薪（新臺幣/元） 平日每小時工資額(新臺幣 /元） 原告主張之工作起迄時間   原告主張之加班時數(小時) 原告主張之加班費（新臺幣/元） 本院認定之加班費（新臺幣/元） 1 106/2/5 105年乙○○經理/甲○○/林炫佑三人臨時工作群組 NCC緊急預算修正+主管董事長/執行長相關準備資料 77,038 2,568 9:17 21:52 12.5 2,568 0 （非加班） 2 106/2/12 原檢技組主管[世界首創NOMC]群組約9人 回報主管維護規劃討論系統規格内容 77,038 2,568 10:07 10:53 0.5 2,568 2,568 3 106/3/12 NCC專案總PM   Linda Hou 侯曉穎 NCC專案PM討論預算編列與相對工項内容 77,038 2,568 10:05 12:14 2 2,568 2,568 4 106/4/2 林炫佑於原[世界首創NOMC]群組 主管討論經費預算工項人力與計畫書内容+採購需求書撰寫討論 77,038 2,568 12:57 23:43 10.5 2,568 2,568 5 106/4/23 林炫佑於[世界首創NOMC]群組 主管討論海纜障礙媒體報導因應方式，主管告知NCC系統維護將全年無休 77,038 2,568 8:25 9:45 1 2,568 2,568 6 106/7/9 原告NOMC工作小組 延續星期六持續NCC期中報告製作 77,038 2,568 8:00 10:40 2.5 2,568 0（非加班） 7 106/7/16 林炫佑於[世界首創NOMC] 主管討論期中報告並要求檢查回報 77,038 2,568 20:04 22:48 2.5 2,568 2,568 8 106/10/1 林炫佑於[世界首創NOMC] 主管討論若不委外twnic工項，執行長要求能否自行開發DNS呈現+内部討論自行開發 77,038 2,568 10:05 13:21 3 2,568 0（非加班） 9 106/11/12 NCC督導蘇勇吉科長 NCC蘇勇吉科長討論要整合開發NCC災防系統及LINE　API 77,038 2,568 9:56 10:06 0 2,568 2,568 10 106/11/19 林炫佑於[世界首創MOMC] 主管討論NOMC程式問發原始碼智慧財產權 77,038 2,568 18:38 20:46 2 2,568 2,568 11 107/2/18 錄影檔通傳會與TTC專案主管群22人，原告退出群組 大年初三台哥大海纜障礙即時通通知後，經追查台哥大網管中心詢問進度後回報NCC吳銘仁副處長，上班後2/21NCC持續追查其他海纜障礙可見為常態性維護工作 80,931 2,698 8:30 9:04 0.5 2,698 2,698 12 107/7/15 NCC專案總 PM  Linda Hou 侯曉穎 周日準備周一親自跟NCC主委報告NCCSC整體細部規劃，當發包施工依據，轉NCC　PM 80,931 2,698 8:00 9:09 1 2,698 0（非加班） 13 107/11/25 原告原工作小組群組 討論緊急處理門禁設定問題（隔天行政院人事總處參訪展示演練討論）並準備108年工項大綱 80,931 2,698 17:36 22:34 4.5 2,698 0（非加班） 14 107/12/16 原告原工作小組群組 討論NCCSC機房溫度高溫（曾要求維運全年無休） 80,931 2,698 18:46 21:15 2 2,698 0（非加班）         合計 36,472 20,674 計算式：(月薪÷30÷8)×8。           
附表四：國定假日加班費
編號 日期 （民國） 性質 對照群組 工作內容 月薪（新臺幣/元） 一日工資（新臺幣/元） 原告主張之工作起迄時間  原告主張之加班時數（小時） 原告主張之加班費（新臺幣/元） 本院認定之加班費（新臺幣/元） 1 107/4/4 兒童節 錄影檔通傳會與TTC專案主管群22人 NCC羅處長詢問當時中華海纜離島海纜障礙要求加入障礙開發 80,931 2,698 22:36 23:58 1 2,698 2,698 2 108/2/28 和平紀念日 錄影檔通傅會與TTC專案主管群22人 NCC處長海纜障礙業者回報問題清查（中華輸入說明超過200字），0000000晚上持續回覆NCC羅處長蘇科長詢問（凌晨）後+立刻修正程式並回報NCC檢查程式開發狀況 80,931 2,698 0:00 11:04 11 2,698 2,698（加班時數未達8小時） 合計          5,396 6,857 計算式：(月薪÷30÷8)×8